# 公募基金纳入管理人合并范围判断方法

提问人：鸢尾 1111111 时间：2023-10-09 12:23:10
请教陈版主公募基金纳入管理人合并范围判断标准。假设我作为公募基金管理人，有一发起式设立的基金A，刚成立 2 年，我作为发起人有出资，目前我的持有份额超过50%，基金份额人大会约定普通决议超过1/2通过，特别决议2/3通过。因基金效益不好规模下降，我决定把它清算掉，但是可能年底不能完全清掉，那年底该不该纳入我报表合并范围？
我的考虑是：我的持有份额超过50%，甚至年底会超过66%，那我在份额人大会上就有权利，并且清算是由我来主持（清算小组包括管理人、托管人、律师、注册会计师等），计算出的量级也超过30%，那我就应当纳入合并范围？
但是还考虑到基金日常运营是由基金经理决定，基金经理与我之间有隔离墙，这个是否会影响我的权利？
针对此案例，我不确定是否应当纳入合并范围，因此想向陈版主请教一下

回答人：chenyiwei
虽然“基金日常运营是由基金经理决定，基金经理与我之间有隔离墙”，但基金经理是代理人，这一问题应不会对控制权的判断产生实际影响。从主帖情况看，本企业作为持有份额超过50%且享有最大份额的可变回报、承担最大可变风险的投资人，很可能需纳入合并报表范围。